ACORDAO-COMPLETO-2343969

ACÓRDÃO 837/2019 ATA 3/2019 - SEGUNDA CÂMARA

VISTOS, relatados e discutidos estes autos de representação de licitante, com pedido de medida cautelar inaudita altera pars, a respeito de alegadas irregularidades que teriam ocorrido no Pregão Eletrônico 10/2018, promovido pela Superintendência Regional da Polícia Rodoviária Federal na Bahia.
ACORDAM os ministros do Tribunal de Contas da União, reunidos em sessão da 2ª Câmara, ante as razões expostas pela relatora, e com base nos arts. 235 e 237 do Regimento Interno, em:
9.1. conhecer da representação e considerá-la improcedente;
9.2. dar ciência deste acórdão ao representante;
9.3. arquivar os autos.

Representação. Proposta de medida cautelar e de determinações/diligências. Pregão Eletrônico 10/2018. Superintendência Regional da Polícia Rodoviária Federal na Bahia.

Segunda Câmara

10ª Superintendência Regional de Polícia Rodoviária Federal - BA.

3. Representante: Qualycopy Comércio e Serviços Ltda. (CNPJ 02.902.072/0001-50).

13.1. Ministros presentes: Augusto Nardes (na Presidência), Raimundo Carreiro e Ana Arraes (Relatora).
13.2. Ministro-Substituto convocado: Marcos Bemquerer Costa.
13.3. Ministro-Substituto presente: André Luís de Carvalho.

ANA ARRAES

A instrução elaborada na então Secretaria de Controle Externo no Estado da Bahia - Secex/BA, que contou com a anuência dos dirigentes daquela unidade técnica (peças 7-8) , foi nos seguintes termos:
“INTRODUÇÃO
1.	Trata-se de representação (peça 1) formulada pela sociedade empresária Qualycopy Comércio e Serviços Ltda., devidamente identificada nos autos, com pedido de medida cautelar, a respeito de alegadas irregularidades que teriam ocorrido no Pregão Eletrônico 10/2018, cujo objeto é a contratação de serviços de outsourcing de impressão para atender as necessidades da Superintendência Regional da Polícia Rodoviária Federal na Bahia, com valor total estimado em R$ 569.669,14 para um período de 48 meses.
EXAME DE ADMISSIBILIDADE
2.	Inicialmente, deve-se registrar que a representação preenche os requisitos de admissibilidade constantes no art. 235 do Regimento Interno do TCU, haja vista a matéria ser de competência do Tribunal, referir-se a responsável sujeito a sua jurisdição, estar redigida em linguagem clara e objetiva, conter nome legível, qualificação e endereço da representante, bem como encontrar-se acompanhada de suficientes indícios concernentes à irregularidade ou ilegalidade.
3.	Além disso, a sociedade empresária Qualycopy Comércio e Serviços Ltda. possui legitimidade para representar ao Tribunal, consoante disposto no inciso VII do art. 237 do RI/TCU, c/c o art. 113, § 1º, da Lei 8.666/1993.
4.	Ainda, conforme dispõe o art. 103, § 1º, in fine, da Resolução – TCU 259/2014, verifica-se a existência do interesse público no trato da suposta irregularidade, pois poderia, em tese, provocar prejuízo ao erário, tendo em vista a entrega de objeto que não atende às características mínimas exigidas no edital do certame.
5.	Dessa forma, a representação poderá ser apurada, para fins de comprovar a sua procedência, nos termos do art. 234, § 2º, segunda parte, do Regimento Interno do TCU, aplicável às representações de acordo com o parágrafo único do art. 237 do mesmo RI/TCU.
EXAME TÉCNICO
6.	Sustenta a sociedade empresária representante que a licitante vencedora do certame apresentou proposta inexequível, tendo em vista que as características técnicas dos equipamentos a serem disponibilizados no contrato excedem em muito as exigidas no instrumento convocatório. 
7.	Consigna que contra a suposta ilegalidade, manejou recurso administrativo, o qual foi indeferido pela Administração.
8.	Afirma que em 3/9/2018 endereçou correspondência à Superintendência Regional da Polícia Rodoviária Federal na Bahia questionando se os equipamentos instalados pela vencedora do pregão estavam de acordo com o edital, sem, no entanto, receber resposta.
9.	Assevera que em 10/9/2018 renovou o questionamento, alertando o órgão promotor da licitação que embora o edital permitisse a instalação de máquinas distintas daquelas constantes do instrumento convocatório isso só poderia ocorrer em caráter provisório e no máximo pelo prazo de 30 dias a partir do início do cumprimento do contrato.
10.	Assinala que em 20/9/2018 a Administração respondeu ao representante afirmando que as máquinas foram instaladas em 10/8/2018 e que os equipamentos monocromáticos, instalados provisoriamente, eram do modelo Kyocera Ecosys M3040 IDN, portanto, totalmente diferentes daqueles apresentados na proposta da empresa vencedora do certame. 
11.	Acrescenta, ainda, que o prazo estabelecido no instrumento convocatório para a manutenção dos equipamentos instalados provisoriamente já havia se esgotado.
12.	Ressalta que as características do modelo efetivamente entregue não atendem às especificações exigidas, pois possuem configuração inferior àquelas constantes do instrumento convocatório.
13.	Ao fim, requer, cautelarmente, a 	imediata suspensão do contrato celebrado com a sociedade empresária Novetti Locação e Serviços para Escritório Ltda. decorrente do Pregão Eletrônico 10/2018. No mérito, pugna pela anulação da referida avença.
14.	Feito um rápido resumo das alegações da sociedade empresária representante, parte-se para a análise do pedido de medida cautelar.
15.	As questões levantadas na presente representação dizem respeito a dois aspectos, quais sejam:
a)	impossibilidade de entrega de objeto com característica superior à mínima exigida em edital; 
b)	entrega de objeto com características inferiores àquelas especificadas em edital.
16.	Quanto à primeira alegação, não há de se dar guarida à sociedade empresária representante. Tanto a doutrina quanto a jurisprudência desta Corte de Contas e do Superior Tribunal de Justiça rechaçam a desclassificação de proposta de fornecimento de objeto superior ao licitado sob o pretexto de fugir às especificações do edital.
17.	Acerca da matéria, o professor Marçal Justen Filho adverte:
Obviamente, a oferta de vantagens ou benefícios não previstos ou superiores aos determinados no ato convocatório não prejudica o licitante. Se o benefício não for de ordem a alterar o gênero do produto ou do serviço, nenhum efeito dele se extrairá. Porém, se a vantagem configurar, na verdade, outra espécie de bem ou serviço, deverá ocorrer a desclassificação da proposta – não pela ‘vantagem’ oferecida, mas por desconformidade com o objeto licitado. (in Comentários à Lei de Licitações e Contratos Administrativos, 14º Ed, São Paulo: Dialética, 2010.) 
18.	O TCU possui entendimento semelhante. Veja-se a respeito texto publicado no Informativo de Licitações e Contratos 142:
2. É admissível a flexibilização de critério de julgamento da proposta, na hipótese em que o produto ofertado apresentar qualidade superior à especificada no edital, não tiver havido prejuízo para a competitividade do certame e o preço obtido revelar-se vantajoso para a administração
Representação formulada por empresa noticiou supostas irregularidades no Pregão Eletrônico 21/2011, conduzido pelo Centro de Obtenção da Marinha no Rio de Janeiro – COMRJ, cujo objeto é o registro de preços para fornecimento de macacão operativo de combate para a recomposição do estoque do Depósito de Fardamento da Marinha no Rio de Janeiro. A unidade técnica propôs a anulação do certame fundamentalmente em razão de a proposta vencedora ter cotado uniformes com gramatura superior à da faixa de variação especificada no edital (edital: 175 a 190 g/m2; tecido ofertado na proposta vencedora: 203 g/m2) , o que deveria ter ensejado sua desclassificação. O relator, contudo, observou que o tecido ofertado ‘é mais ‘grosso’ ou mais resistente que o previsto no edital’ e que o COMRJ havia reconhecido que o produto ofertado é de qualidade superior à prevista no edital. A esse respeito, anotou que a Marinha do Brasil está habilitada a ‘emitir opinião técnica sobre a qualidade do tecido’. Levou em conta, ainda, a manifestação do Departamento Técnico da Diretoria de Abastecimento da Marinha, no sentido de que o produto atenderia ‘à finalidade a qual se destina, tanto no que se refere ao desempenho, quanto à durabilidade’. Noticiou ainda que a norma técnica que trata desse quesito foi posteriormente alterada para admitir a gramatura 203 g/m2 para os tecidos desses uniformes. Concluiu, então, não ter havido afronta ao interesse público nem aos princípios licitatórios, visto que o procedimento adotado pela administração ensejará a aquisição de produto de qualidade superior ao desejado pela administração contratante, por preço significativamente inferior ao contido na proposta da segunda classificada. Ressaltou também a satisfatória competitividade do certame, do qual participaram 17 empresas. E arrematou: ‘considero improvável que a repetição do certame com a ínfima modificação do edital (...) possa trazer mais concorrentes e gerar um resultado mais vantajoso ...’. O Tribunal, então, ao acolher proposta do relator, decidiu julgar parcialmente procedente a representação, ‘em face da verificação de apenas de falhas formais na condução do Pregão Eletrônico 21/2011, que não justificam a sua anulação’. Acórdão 394/2013-TCU-Plenário, TC Processo 044.822/2012-0, relator Ministro Raimundo Carreiro, 6.3.2013.
19.	No mesmo sentido, julgado do STJ, que restou assim ementado:
ADMINISTRATIVO. RECURSO ORDINÁRIO EM MANDADO DE SEGURANÇA. CONCORRÊNCIA DO TIPO MENOR PREÇO. ATENDIMENTO ÀS REGRAS PREVISTAS NO EDITAL. PRODUTO COM QUALIDADE SUPERIOR À MÍNIMA EXIGIDA.
1. Tratando-se de concorrência do tipo menor preço, não fere os princípios da isonomia e da vinculação ao edital a oferta de produto que possua qualidade superior à mínima exigida, desde que o gênero do bem licitado permaneça inalterado e seja atendido o requisito do menor preço.
2. Recurso ordinário não-provido (STJ MS 15817 RS 2003/0001511-4, 2ª T., rel. Min. JOÃO OTÁVIO DE NORONHA, DJ de 03.10.2005 p. 156) 
20.	Nesse momento, é imperioso destacar que a ora representante impetrou, em 26/7/2018, junto à Justiça Federal, Seção Judiciária do Estado da Bahia, Mandado de Segurança, tombado sob o número 1006685-05.2018.4.01.3300, em face do pregoeiro da Superintendência Regional da Polícia Rodoviária Federal na Bahia (peça 3) .
21.	Ao analisar o pleito, o MM. Juiz responsável pelo feito, denegou, em 29/8/2018, a liminar vindicada, antes, portanto, de a Qualycopy Comércio e Serviços Ltda. protocolizar a presente representação junto a esta Corte de Contas. Nas razões de decidir (peça 4) , o magistrado destacou que:
No particular, não vejo relevância jurídica no fundamento posto à apreciação judicial - materializada na presença do fumus boni iuris - porquanto, na análise superficial, parece não haver ilicitude na adjudicação do objeto do Pregão nº 10/2018 pela empresa Novetti Locação e Serviços para Escritório Ltda., pois, quanto à especificação dos equipamentos, o Anexo I.A, do aludido certame, foi consignado apenas as suas características técnicas mínimas obrigatórias. E não há prejuízo para administração pelo fato da licitante ter apresentado proposta disponibilizando impressoras de qualidade superior à exigida por preço abaixo dos demais concorrentes. (grifos do original) 
22.	Dessa forma, o que se revela, pelo menos quanto a esse ponto específico, é a tentativa de utilização do presente processo de representação para pleitear um novo pedido de cautelar, visto que a liminar requerida no referido mandamus foi indeferida. 
23.	No que tange ao segundo questionamento – entrega de equipamento que não atende as especificações do instrumento convocatório, não há nos autos evidências que a situação ainda perdure, tendo em vista que a última notícia que se tem acerca da configuração das impressoras entregues (de forma ainda provisória) ocorreu em 20/9/2018, ou seja, há mais de dois meses.
24.	Com efeito, naquela oportunidade o órgão representado informou (peça 1, p. 113-114) que ‘encontram-se instalados provisoriamente os modelos Kyocera Ecosys M 3040idn (Monocromático) e definitivamente o modelo Kyocera Ecosys M 6035cidn (Policromático) ’.
25.	Quanto à máquina policromática, não há dúvida que o equipamento atende às exigências do edital, bem como é do mesmo modelo constante da proposta da contratada. Inclusive, segundo informações do órgão contratante, já teve seu recebimento definitivo atestado.
26.	No que tange às impressoras monocromáticas, em um total de 27 unidades, o modelo entregue provisoriamente até aquela data (20/9/2018) não está de acordo com a proposta feita pela sociedade empresária Novetti Locação e Serviços para Escritório Ltda. (peça 1, p. 98-100) , tampouco atende aos requisitos mínimos estabelecidos no instrumento convocatório.
27.	Com efeito, conforme informado na exordial pela representante e constatado por meio de consulta ao catálogo do equipamento (peça 6) , o modelo Kyocera Ecosys M 3040idn não respeita as características mínimas obrigatórias constantes do Anexo I. A. do Termo de Referência do pregão (peça 1, p. 61) , a saber:
		Processador
	Velocidade Scanner
	Capacidade cartucho

	Características mínimas edital
	800 Mhz
	55 ipm
	20.000 páginas

	Características do modelo entregue (Kyocera M 3040idn) 
	667 Mhz
	40 ipm
	14.500 páginas

28.	Consoante o art. 276 do Regimento Interno/TCU, o Relator poderá, em caso de urgência, de fundado receio de grave lesão ao Erário, ao interesse público, ou de risco de ineficácia da decisão de mérito, de ofício ou mediante provocação, adotar medida cautelar, determinando a suspensão do procedimento impugnado, até que o Tribunal julgue o mérito da questão. Tal providência deverá ser adotada quando presentes os pressupostos do fumus boni iuris e do periculum in mora.		
29.	Analisando os elementos apresentados pelo representante, verifica-se que não há, nos autos, os pressupostos acima mencionados, senão vejamos.
30.	Como relatado acima, não há nos autos evidências que a situação ainda se mantém, porquanto a última notícia que se tem acerca da configuração das impressoras entregues (de forma ainda provisória) ocorreu em 20/9/2018, ou seja, há mais de dois meses. Descaracterizado, portanto, o fumus boni iuris.
31.	Advoga-se também que o periculum in mora não está presente nos autos. 
32.	Este Tribunal tem entendido, a exemplo dos despachos dos relatores proferidos nos processos TC Processo 014.554/2011-9, TC Processo 043.881/2012-2 e TC Processo 004.659/2012-0 que não há falar em existência de periculum in mora nos certames cujos contratos já foram assinados e os serviços se encontrem em execução.
33.	No caso concreto, o contrato já se encontra celebrado com a sociedade empresária Novetti Locação e Serviços para Escritório Ltda. e em vigor desde 26.7.2018 (peça 5) , com entrega dos equipamentos e, consequentemente, prestação dos serviços licitados a partir de 10/8/2018. Existe, portanto, risco de periculum in mora reverso, pela interrupção de serviços em execução e essenciais ao funcionamento do órgão representado. 
34.	Ante todo o exposto, propõe-se que seja indeferido o pedido de medida cautelar inaudita altera parte, formulado pela representante, visando à suspensão do contrato celebrado no âmbito do Pregão Eletrônico 10/2018, bem como a realização, com base no art. 250, inciso V, do Regimento Interno do TCU, de oitiva da Superintendência Regional da Polícia Rodoviária Federal na Bahia e da sociedade empresária Novetti Locação e Serviços para Escritório Ltda. para  que se manifestem acerca dos fatos apontados na representação.
35.	Além disso, faz-se necessária a realização de diligência para obtenção da íntegra do processo licitatório impugnado (Pregão Eletrônico 10/2018) , bem como informações sobre o atual estágio da execução do contrato dele resultante, mormente a respeito dos modelos de impressoras disponibilizados pela contratada para a execução dos serviços. 
CONCLUSÃO
36.	 O documento apresentado à peça 1, deve ser conhecido como representação, por preencher os requisitos previstos nos artigos 235 e 237, inciso VII, do Regimento Interno/TCU c/c art. 113, § 1º, da Lei 8.666/93 e no art. 103, § 1º, da Resolução – TCU 259/2014. 
37.	No que tange ao requerimento de medida cautelar, inaudita altera parte, entende-se que este não deve ser acolhido, por não estarem presentes nos autos os requisitos do fumus boni iuris e do periculum in mora.
38.	Diante dos fatos apurados, conclui-se que as informações constantes dos autos não são suficientes para a análise de mérito da presente representação, razão pela qual faz-se necessária, com fulcro no art. 250, inciso V, do Regimento Interno do TCU, a oitiva da Superintendência Regional da Polícia Rodoviária Federal na Bahia e da sociedade empresária Novetti Locação e Serviços para Escritório Ltda. para que se manifestem acerca dos fatos apontados na representação. Em acréscimo, propõe-se a realização de diligência para obtenção da íntegra do processo licitatório impugnado (Pregão Eletrônico 10/2018) , bem como informações sobre o atual estágio da execução do contrato dele resultante, mormente a respeito dos modelos de impressoras disponibilizados pela contratada para a execução dos serviços. 
PROPOSTA DE ENCAMINHAMENTO
39.	Ante todo o exposto, submetem-se os autos à consideração superior, propondo:
 	a) 	conhecer da presente representação, satisfeitos os requisitos de admissibilidade previstos nos arts. 235 e 237, inciso VII, do Regimento Interno deste Tribunal, c/c o art. 113, § 1º, da Lei 8.666/1993, e no art. 103, § 1º, da Resolução – TCU 259/2014;
	b) indeferir o requerimento de medida cautelar, inaudita altera parte, formulado pela sociedade empresária Qualycopy Comércio e Serviços Ltda., tendo em vista a inexistência dos pressupostos necessários para adoção da referida medida;
	c) 	determinar, com fundamento no art. 250, inciso V, c/c o art. 237, parágrafo único, do Regimento Interno do TCU, a oitiva da Superintendência Regional da Polícia Rodoviária Federal na Bahia, para, no prazo de quinze dias, manifestar-se sobre os fatos apontados na presente representação, especialmente em relação à questão a seguir, alertando-o quanto à possibilidade de o Tribunal vir a determinar a adoção de providências com vista à anulação do Contrato 38/2018:
	c.1) disponibilização pela sociedade empresária Novetti Locação e Serviços para Escritório Ltda. de equipamentos com características inferiores àquelas constantes da proposta vencedora do Pregão Eletrônico 10/2018, bem como àquelas exigidas no edital do referido certame.
	d) determinar, com fundamento no art. 250, inciso V, c/c o art. 237, parágrafo único, do Regimento Interno do TCU, a oitiva da sociedade empresária Novetti Locação e Serviços para Escritório Ltda. (CNPJ 07.846.791/0001-14) , para, no prazo de quinze dias, querendo, manifestar-se sobre os fatos apontados na presente representação, especialmente em relação à suposta entrega de impressoras com características inferiores àquelas constantes da proposta vencedora do Pregão Eletrônico 10/2018, bem como àquelas exigidas no edital do referido certame, alertando-a quanto à possibilidade de o Tribunal vir a determinar a adoção de providências com vista à anulação do contrato guerreado;
e) realizar, com fundamento no art. 157 do RI/TCU, diligência junto à Superintendência Regional da Polícia Rodoviária Federal na Bahia, para que, no mesmo prazo de quinze dias, encaminhe, conjuntamente com as informações requeridas na oitiva retro, preferencialmente de forma digitalizada, em arquivos de extensão pdf:
e.1) cópia integral do processo licitatório impugnado (Pregão Eletrônico 10/2018) ; 
e.2) informação sobre o atual estágio do contrato celebrado com a sociedade empresária Novetti Locação e Serviços para Escritório Ltda. (CNPJ 07.846.791/0001-14) , acompanhada dos boletins de medição, notas fiscais, bem como qualquer outro documento idôneo a comprovar a informação prestada;
e.3) portaria de designação do gestor/fiscal do contrato, relatórios de acompanhamento do contrato, atestos de recebimento provisório e definitivo dos equipamentos disponibilizados
f) encaminhar, como forma de subsidiar as respostas a serem elaboradas pela Superintendência Regional da Polícia Rodoviária Federal na Bahia e pela sociedade empresária Novetti Locação e Serviços para Escritório Ltda. (CNPJ 07.846.791/0001-14) , cópia da inicial da representação (peça 1, p. 1-15) e desta instrução.”
É o relatório.

não há.

Não atuou.

REPRESENTAÇÃO. INDEFERIMENTO DE PROPOSTA DE MEDIDA CAUTELAR E DE DETERMINAÇÕES/DILIGÊNCIAS. AUSÊNCIA DE IRREGULARIDADES A ENSEJAR A ATUAÇÃO DO TCU. ARQUIVAMENTO DOS AUTOS.

REPRESENTAÇÃO (REPR)

Secretaria de Controle Externo no Estado da Bahia - Secex/BA (atual Secretaria do TCU no Estado da Bahia - SEC-BA).

Trata-se de representação formulada pela sociedade empresária Qualycopy Comércio e Serviços Ltda., com pedido de medida cautelar, a respeito de alegadas irregularidades que teriam ocorrido no Pregão Eletrônico 10/2018, cujo objeto é a contratação de serviços de outsourcing de impressão para atender às necessidades da Superintendência Regional da Polícia Rodoviária Federal na Bahia - PRF/BA, com valor total estimado em R$ 569.669,14 para período de 48 meses.
A representante, em síntese, alega que a licitante vencedora do certame teria apresentado proposta inexequível, pois uma classe de impressoras policromáticas prevista no futuro contrato excederia em muito às características exigidas no instrumento convocatório; já outra classe de equipamentos monocromáticos não atenderia às especificações, pois seria de qualidade inferior à prevista no edital.
A então Secretaria de Controle Externo no Estado da Bahia - Secex/BA verificou que o contrato referente ao certame já estava assinado; que se encontrava definitivamente instalado o modelo Kyocera Ecosys M 6035cidn policromático, conforme contrato (equipamento de classe superior ao previsto no edital) ; que provisoriamente instalado estava o modelo Kyocera Ecosys M 3040idn monocromático (impressora de classe inferior) ; que o modelo policromático atendeu às exigências do edital e já possui seu recebimento definitivo atestado; que o modelo monocromático, de fato, não atendeu às exigências do edital, entretanto ainda não foi recebido definitivamente, ou seja, encontra-se em funcionamento provisório. A partir disso, a unidade técnica asseverou que não estava presente nem o fumus boni iuris, nem tampouco o periculum in mora, concluindo pelo indeferimento da cautelar. 
A Secex/BA relatou, ainda, que a recorrente entrou com mandado de segurança 1006685-05.2018.4.01.3300, na Justiça Federal, Seção Judiciária do Estado da Bahia) em relação às supostas irregularidades tratadas nestes autos, mas não obteve êxito; agora recorre a esta Corte de Contas. Por fim, a unidade técnica propõe determinações à PRF/BA relacionadas ao contrato resultante do Pregão Eletrônico 10/2018.
Acompanho as conclusões da unidade instrutiva, as quais incorporo como fundamento desta deliberação, no sentido de indeferir a medida cautelar.
Quanto ao mérito desta representação, a Secex/BA propõe determinações e diligências com intuito de perquirir acerca da legalidade do referido contrato. Com as devidas vênias, deixo de acompanhar tal proposta e voto por conhecer desta representação e considerá-la improcedente, ante os motivos seguintes.
Primeiro, o assunto já foi objeto de discussão no Poder Judiciário, que não deu razão à recorrente. Segundo, não constam dos autos indícios de irregularidade no âmbito do Pregão Eletrônico 10/2018, objeto desta representação, uma vez que não se confirmou o argumento da representante de que a proposta da empresa vencedora seria inexequível: os equipamentos já se encontram instalados e em funcionamento. E os equipamentos que não atenderiam às exigências do edital não foram recebidos definitivamente, não materializando, pois, qualquer irregularidade. 
Por fim, ressalto que, antes da atuação desta Corte de Contas, o gestor possui uma série de medidas previstas na Lei de Licitações para solucionar possíveis problemas futuros. Seria temerário o TCU se imiscuir na gestão de contratos administrativos que se encontram regulares, de acordo com as informações acostadas aos autos. Mesmo que supostos problemas futuros venham a se materializar, a Secex/BA possui instrumentos para avaliá-los, como as contas ordinárias da unidade jurisdicionada ou ainda outros instrumentos de fiscalização previstos no Regimento Interno.
	
	Ante o exposto, VOTO por que seja aprovada a minuta de deliberação que submeto a este Colegiado.
TCU, Sala das Sessões Ministro Luciano Brandão Alves de Souza, em 12 de fevereiro de 2019.
ANA ARRAES 
Relatora